臺灣臺中地方法院刑事判決　　　　　　　　　　　　九十三年度訴字第二六三二號
　　公　訴　人　臺灣臺中地方法院檢察署檢察官
　　被　　　告　甲○○
右列被告因毒品危害防制條例案件，經檢察官提起公訴（九十三年度毒偵字第三七三
一號），及移
被訴事實為有罪之陳述，經詢問當事人之意見後，本院合議庭裁定由受命法官獨任進
行簡式審判程序，茲判決如左：
    主  文
甲○○連續施用第一級毒品，累犯，處有期徒刑捌月。扣案之注射針筒肆支、夾鏈袋
肆個、匙子貳支，均沒收；扣案之第一級毒品海洛因貳小包（經送驗結果：均含第一
級第六項毒品海洛因成分，分別淨重零點零陸公克【空包裝重零點貳貳公克】、淨重
零點玖捌公克【空包裝重零點參陸公克】），均沒收銷燬之。
    事  實
一、甲○○曾於民國（下同）八十七年間，因毒品危害防制條例案件，經本院裁定送
    強制戒治，於八十七年十二月二十九日入臺中戒治所執行，其間經停止戒治付保
    護管束、撤銷停止戒治令入臺中戒治所執行殘期，而於九十年三月二十日戒治期
    滿執行完畢，嗣經臺灣臺中地方法院檢察署檢察官於九十年四月二十五日以九十
    年度戒毒偵字第一九八號為不起訴處分確定，又於九十一年間，再度因毒品危害
    防制條例案件，經臺灣臺中地方法院檢察署檢察官向本院聲請裁定送戒治處所施
    以強制戒治並同時提起公訴，本院裁定送強制戒治並於九十一年十二月三十日以
    九十一年度易字第三一三○號判處有期徒刑六月確定，於九十二年八月九日強制
    戒治執行完畢，有期徒刑部分則於九十三年二月九日因縮刑期滿執行完畢。
二、詎甲○○仍不知悔改，竟基於施用第一級毒品海洛因之概括犯意，自九十三年二
    月十日前開有期徒刑執行完畢出監後至九十三年十月九日十二時四十五分許，在
    其位於臺中市○○區○○里○○路一二○巷三二號之住處內，將海洛因以水稀釋
    後置於注射針筒內注射身體之方式，施用海洛因五十餘次。嗣為警分別於九十三
    年九月十六日二十二時五十分許，在前開住處查獲，並扣得第一級毒品海洛因一
    小包（經送驗結果：含第一級第六項毒品海洛因成分，淨重零點玖捌公克【空包
    裝重零點參陸公克】及甲○○所有供施用第一級毒品海洛因所用之注射針筒四支
    、夾鏈袋四個及匙子二支；又於九十三年十月九日十二時四十五分許，在上址再
    遭查獲，並扣得有第一級毒品海洛因一小包（經送驗結果，含第一級第六項毒品
    海洛因成分，分別淨重零點零陸公克【空包裝重零點貳貳公克】），始分別獲悉
    上情。
三、案經臺中市警察局第五分局、臺中市警察局第一分局報告臺灣臺中地方法院檢察
    署檢察官偵查起訴暨移送併辦審理。
    理  由
一、訊據被告甲○○對於右開事實均坦承不諱，其於九十三年九月十七日凌晨三時許
    在臺中市警察局第五分局所採尿送驗結果，呈鴉片海洛因代謝物陽性反應，復經
    以GC/MS（氣相層析質譜儀）確認後，結果亦嗎啡陽性反應，另於九十三年十月
    九日十四時許在臺中市警察局第一分局採尿送驗結果，同呈鴉片海洛因代謝物陽
    性反應，復經以GC/MS（氣相層析質譜儀）確認後，結果亦嗎啡陽性反應等情，
    有委託鑑驗尿液代號與真實姓名對照表二張、臺中市第五分局採集尿液鑑定同意
    書、臺中市第一分局採集尿液鑑定同意書、詮昕科技股份有限公司九十三年九月
    二十三日、九十三年十月二十一日濫用藥物尿液檢驗報告各一紙附卷可稽（見九
    十三年度毒偵字第三七三一號偵查卷第十一、十四、三一、三二頁、九十三年度
    毒偵字第四○七七號第十六、十七頁，見本院卷第三七頁），再查：
（一）被告甲○○住處扣得之第一級毒品海洛因，先後共計二小包（經送驗結果：均
      含第一級第六項毒品海洛因成分，分別淨重零點零陸公克【空包裝重零點貳貳
      公克】、淨重零點玖捌公克【空包裝重零點參陸公克】），有法務部調查局九
      十三年十一月十五日調科壹字第120014665號鑑定通知書、九十三年十二月七
      日調科壹字第120014627號鑑定通知書各一份為證（見本院卷第三九、四一頁
      ），並有被告所有供施用第一級毒品海洛因所用之注射針筒四支、夾鏈袋四個
      及匙子二支扣案可證，是以被告甲○○自承於九十三年二月十日有期徒刑執行
      完畢後至九十三年十月九日十二時四十五分許，連續施用第一級毒品海洛因五
      十餘次等語，即有所據，信屬可採。
（二）又被告甲○○於八十七年間，因毒品危害防制條例案件，經本院裁定送強制戒
      治，於八十七年十二月二十九日入臺中戒治所執行，其間經停止戒治付保護管
      束、撤銷停止戒治令入臺中戒治所執行殘期，而於九十年三月二十日戒治期滿
      執行完畢，嗣經臺灣臺中地方法院檢察署檢察官於九十年四月二十五日以九十
      年度戒毒偵字第一九八號為不起訴處分確定，又於九十一年，再度因毒品危害
      防制條例案件，經臺灣臺中地方法院檢察署檢察官向本院聲請裁定送戒治處所
      施以強制戒治，於九十二年八月九日強制戒治執行完畢等情，有臺灣臺中地方
      法院檢察署刑案資料查註紀錄表及臺灣高等法院被告全國前案紀錄表各一紙在
      卷可參。被告於前開強制戒治執行完畢後五年內，再犯本案，依毒品危害防制
      條例第二十三條第二項規定，被告自應受刑事制裁，應依法論科。本件事證業
      臻明確，被告犯行至堪認定。
二、核被告甲○○所為，係犯毒品危害防制條例第十條第一項之施用第一級毒品罪。
    次第：
（一）被告甲○○持有第一級毒品之低度行為，應為施用第一級毒品之高度行為所吸
      收，不另論罪。
（二）被告甲○○先後五十餘次施用第一級毒品海洛因之犯行，時間緊接，手段相同
      ，所犯構成要件復相同，顯係基於概括犯意反覆為之，為連續犯，依刑法第五
      十六條規定論以一罪，並依法加重其刑。
（三）又公訴人起訴事實雖未敘及被告甲○○自九十三年九月十七日起至同年十月九
      日十二時四十五分許連續施用第一級毒品海洛因之犯行，然該部分事實與公訴
      人起訴之犯罪事實既具有連續犯之裁判上一罪關係，應為起訴效力所及，且經
      公訴人移送併辦審理（九十三年度毒偵字第四○七七號），本院自應併予審究
      。
（四）被告甲○○曾於九十一年間，因毒品危害防制條例案件，經本院於九十一年十
      二月三十日以九十一年度易字第三一三○號判處有期徒刑六月確定，於九十三
      年二月九日因縮刑期滿執行完畢等情，有臺灣高等法院被告全國前案紀錄表、
      臺灣臺中地方法院檢察署刑案資料查註紀錄表各一份在卷可按，其受有期徒刑
      之執行完畢，五年以內再犯本件有期徒刑以上之罪，為累犯，依法遞加重其刑
      。
（五）爰審酌被告甲○○於八十七年間，因毒品危害防制條例案件，經本院裁定送強
      制戒治，於八十七年十二月二十九日入臺中戒治所執行，其間經停止戒治付保
      護管束、撤銷停止戒治令入臺中戒治所執行殘期，而於九十年三月二十日戒治
      期滿執行完畢，嗣經臺灣臺中地方法院檢察署檢察官於九十年四月二十五日以
      九十年度戒毒偵字第一九八號為不起訴處分確定，又於九十一年，再度因毒品
      危害防制條例案件，經臺灣臺中地方法院檢察署檢察官向本院聲請裁定送戒治
      處所施以強制戒治，於九十二年八月九日強制戒治執行完畢，竟仍不知戒惕，
      再度違犯本件毒品危害防制條例第十條第一項之罪，無視於毒品對於自身健康
      之戕害及國家對於杜絕毒品犯罪之禁令；其犯罪之動機、目的單純；又施用毒
      品係自戕行為，犯罪手段平和，亦未因此而危害他人，所生損害非大；再考之
      其於犯後坦承犯行，態度良好，並參諸施用毒品者均有相當程度之成癮性及心
      理依賴，其犯罪心態與一般刑事犯罪之本質並不相同，應側重以適當之醫學治
      療及心理矯治處遇為宜等一切情狀，量處如主文所示之刑，以示懲儆。
三、扣案之第一級毒品海洛因二小包（經送驗結果：均含第一級第六項毒品海洛因成
    分，分別淨重零點零陸公克【空包裝重零點貳貳公克】、淨重零點玖捌公克【空
    包裝重零點參陸公克】），有法務部調查局九十三年十一月十五日調科壹字第12
    004665號鑑定通知書、九十三年十二月七日調科壹字第120014627號鑑定通知書
    各一份為證（見本院卷第三九、四一頁），均係毒品危害防制條例第二條第二項
    第一款所定之第一級毒品，屬違禁物，不問是否為被告所有，應依毒品危害防制
    條例第十八條第一項前段之規定宣告沒收並銷燬之。另扣得之注射針筒四支、夾
    鏈袋四個及匙子二支，為被告甲○○所有供施用第一級毒品海洛因犯罪所用之物
    ，業據被告供陳明確（見本院卷第四八頁），爰依刑法第三十八條第一項第二款
    規定，宣告沒收之。
據上論斷，應依刑事訴訟法第二百七十三條之一第一項、第二百九十九條第一項前段
，毒品危害防制條例第十條第一項、第二十三條第二項、第十八條第一項前段，刑法
第十一條、第五十六條、第四十七條、第三十八條第一項第二款，判決如主文。
本案經檢察官乙○○到庭執行職務
中    華    民    國      九十三      年     十二     月     三十一     日
                            臺灣臺中地方法院刑事第十二庭
                                    法  官  劉  兆  菊
右正本證明與原本無異。
如不服本判決，應於送達後十日內向本院提出上訴狀（須附繕本），上訴於臺灣高等
法院臺中分院。
                                    書記官
中    華    民    國      九十三      年     十二    月      三十一     日
附錄論罪科刑法條
毒品危害防制條例第十條
施用第一級毒品者，處六月以上五年以下有期徒刑。
施用第二級毒品者，處三年以下有期徒刑。
